# 厂房建成后暂估入账价值调整对折旧的影响问题

提问人：liu42644268 时间：2020-12-15 22:29:01
厂房建成时按照合同及部分不可预见的成本进行了暂估入账，但是最后全部结清时发现暂估金额和实际金额存在部分差异，最后应付款进行了调整，但相关设备于建成时已开始计提折旧，假定前期估计暂估成本时依据当时的信息估计是准确的，那么是否于最后金额确定时直接采用未来适用法仅仅考虑其对未来期间折旧的影响呢？ 向各位求教了，谢谢大家。

回答人：chenyiwei
直接采用未来适用法仅仅考虑其对未来期间折旧的影响。即，将在最终决算时对暂估成本的调整金额在自调整日起算的剩余使用寿命内调整各期折旧额，对前期已计提的折旧不再调整。